【裁判字號】    95,簡上,52
【裁判日期】    951207
【裁判案由】    毀棄損壞
【裁判全文】
臺灣苗栗地方法院刑事判決              95年度簡上字第52號
上  訴  人
即  公訴人  臺灣苗栗地方法院檢察署檢察官
上  訴  人
即  被  告  乙○○
                    國民身分證.
上列被告因毀棄損害案件，上訴人不服本院苗栗簡易庭95年度苗
簡字第406 號中華民國95年5 月19日第一審簡易判決（聲請簡易
判決處刑案號：95年度偵字第1035號）提起上訴，本院管轄之第
二審合議庭判決如下：
    主  文
上訴駁回。
    事實及理由
一、被告乙○○上訴部分：
（一）按第二審法院認為有上訴不合法律上之程式之情形者，應
      以判決駁回之，刑事訴訟法第367 條前段、第36 2條定有
      明文；而上訴期間為10日，自送達判決後起算，同法第34
      9 條亦規定甚明。另上開規定均為簡易程序之第二審地方
      法院合議庭審理簡易判決上訴案件時所準用，同法第455
      條之1 第3 項亦定有明文。次按，應於法定期間內為訴訟
      行為之人，其住所、居所或事務所在法院所在地者，並無
      在途期間扣除規定之適用。此觀諸法院訴訟當事人在途期
      間標準第2 條附表及刑事訴訟法第66條第1 項規定之反面
      解釋自明。又上訴是否逾期，應以上訴書狀實際到達法院
      之日為準，與書狀所載或作成日期無關（最高法院64年9
      月23日著有64年度第6 次刑庭會議決議、最高法院69年度
      台抗字第236 號判例意旨可資參照）。是對於超過上訴期
      間之簡易判決上訴案件，審理簡易判決上訴程序之第二審
      地方法院合議庭自應以判決駁回。
（二）查本件被告乙○○涉犯毀棄損壞案件，業經本院簡易庭於
      95年5 月19日以95年度苗簡字第406 號刑事簡易判決判處
      被告拘役30日，該判決業於95年5 月26日送達被告設於苗
      栗縣苗栗市南勢里15鄰坪頂西6 之1 號之住所，由與其同
      居之父親劉文香代為受領，有送達證書1 紙在卷可憑（參
      見本院95年度苗簡字第406 號刑事卷第10頁），參諸上揭
      規定，被告提出上訴之合法期間係以原審判決送達被告之
      翌日起10日計算，本件被告至遲應於95年6 月5 日前提起
      上訴，始為適法。惟查，被告卻遲至95年6 月8 日始具狀
      向原審提起上訴，此有上蓋有本院收狀章戳之被告聲明上
      訴狀1 份在卷可稽，足見被告提出之上訴已逾合法上訴期
      間。故本件被告上訴顯已不合法律上之程式，且屬無法補
      正事項，揆諸上揭說明，被告上訴顯不合法，應予駁回。
二、檢察官上訴部分：
（一）本案經本院審理結果，認第一審簡易判決認事用法及量刑
      均無不當，應予維持，並引用第一審判決書記載之事實、
      證據及理由（如附件）。
（二）檢察官上訴意旨略以：原審判決過輕，爰據告訴人甲○○
      具狀請求上訴，以撤銷原審判決等語。惟按法官於有罪判
      決中，究應如何量處罪刑，為實體法賦予審理法官裁量之
      刑罰權事項，法官行使此項裁量權，自得依據個案情節，
      參諸刑法第57條所定各款犯罪情狀之規定，於該法定刑度
      範圍內，基於合義務性之裁量，量處被告罪刑；又刑之量
      定係事實審法院得自由裁量之事項，若其未有逾越法定刑
      之範圍，且亦非明顯違背正義者，即不得遽指為違法（最
      高法院76年度台上字第4984號判決意旨可資參照）。次按
      ，刑罰之量定，固屬法院自由裁量之職權行使，但仍應審
      酌刑法第57條所列各款事由及一切情狀，為酌量輕重之標
      準，並非漫無限制；在同一犯罪事實與情節，如別無其他
      加重或減輕之原因，下級審法院量定之刑，亦無過重或失
      輕之不當情形，則上級審法院對下級審法院之職權行使，
      原則上應予尊重（參酌最高法院85年度台上字第2446號判
      決意旨）。經查，本件原審審酌被告犯罪動機、目的、手
      段係因口角而基於一時氣憤毀損告訴人之監視器外殼、犯
      罪後坦承犯行之態度，且有意賠償並修復，然未能與告訴
      人達成和解，取得被害人之見諒等一切情狀，量處被告拘
      役30日，併諭知易科罰金之折算標準，原審既就具體個案
      審酌本案一切情狀予以量刑，其認事用法均無違誤，而量
      刑亦屬妥適，檢察官以原審量刑過輕而提起上訴，即無理
      由，應予駁回。
三、綜上論斷，應依刑事訴訟法第455 條之1 第1 項、第3 項、
    第373 條 、第368 條、第367 條前段，判決如主文。
本案經檢察官黃俊鳴到庭執行職務。
中    華    民    國    95    年    12    月    7     日
                  刑事第二庭  審判長法  官  楊  清  益
                                    法  官  羅  貞  元
                                    法  官  吳  炳  桂
以上正本證明與原本無異。
本件不得上訴。
                                    書記官  蘇  文  熙
中    華    民    國    95    年    12    月    8     日


司法院資訊處製作；財團法人民間司法改革基金會備份。
